最高法院刑事裁定　　　　　　　　　　　　　　　　九十一年度台抗字第二八四號
　　抗　告　人　甲○○
右抗告人因違反麻醉藥品管理條例案件，不服台灣高等法院台中分院中華民國九十一
年五月三十一日駁回其聲請再審之裁定（九十一年度聲再字第一一０號），提起抗告
，本院裁定如左：
    主  文
抗告駁回。
    理  由
本件原裁定以抗告人甲○○對於原審九十年度重上更(二)字第一六八號（原裁定贅植「
最高法院九十一年台上字第一三三七號確定判決」等字）共同連續非法販賣化學合成
麻醉藥品（麻醉藥品管理條例第十三條之一第二項第一款）一案確定判決聲請再審，
其聲請意旨略稱：本件搜索票聲請書所載被搜索人為抗告人之媳婦彭盟雅，其係單純
之家庭主婦，蕭松建所檢舉對象實為米老鼠電玩店受僱小姐許秀枝，自有傳訊蕭松建
以釐清被檢舉人為何人之必要，原審採取共同被告孫志成之供述及證人周柏裕、張其
中、蔡宜霖、蕭瑞典之證詞為認定抗告人犯罪之基礎，有違採證法則，爰依刑事訴訟
法第四百二十條第一項第六款聲請再審等語。惟按刑事訴訟法第四百二十條第一項第
六款所謂「發現確實之新證據」，係指該證據當時已經存在，為法院及當事人所不及
知，不及調查斟酌，至其後始行發見者而言，若判決前已經當事人提出或聲請調查之
證據，經原法院捨棄不採者，即非該條款所謂發見之新證據，不得據為聲請再審原因
。且就證據本身形式上觀察，固不以絕對不須經過調查程序為條件，但必須顯然可認
為足以動搖原有罪確定判決，而為受判決人無罪、免訴、免刑或輕於原判決所認罪名
之判決者為限。此受理聲請再審之最後事實審法院，應就聲請再審理由之所謂「新證
據」，是否具備事實審判決前已經存在，為法院、當事人所不知，事後方行發見之「
嶄新性」，及顯然可認足以動搖原有罪確定判決，應為無罪、免訴、免刑或輕於原判
決罪名之「顯然性」二要件，加以審查，為判斷應否准予開始再審之準據。查抗告人
上開聲請意旨，經原審審核結果，認本件檢舉人所檢舉對象為彰化縣田中鎮○○路五
八九、五九一號米老鼠電玩店外號「哈鹿」之女子，與抗告人綽號「哈露」相仿，且
上開住址亦為抗告人兼營雜貨店之處，縱抗告人非搜索票所載被搜索人，執勤員警依
刑事訴訟法第一百二十二條第二項規定，亦可以有相當理由可信抗告人為被告或犯罪
嫌疑人，或有應為扣押之物或電磁紀錄存在，而對抗告人之身體、物件、電磁紀錄及
住宅或其他處所為搜索，復確自抗告人上衣口袋起出安非他命拾玖包，原確定判決以
此為論罪基礎，於法尚無不合，抗告人以蕭松建為新證據，尚不足以動搖原確定判決
而為有利於抗告人之認定。另有關共同被告孫志成之供述及證人周柏裕、張其中、蔡
宜霖、蕭瑞典之證詞部分，已於該案件審理中詳為調查及辯論，復經原確定判決就該
等供述及證詞之證據證明力及如何取捨論甚詳，有原確定判決附卷可稽，係屬於事
實審法院判決前即已存在，顯非事實審法院於判決前未經發見，不及調查審酌，至其
後始行發見之新證據，亦難據為聲請再審之理由，原裁定因依刑事訴訟法第四百三十
四條第一項規定，駁回其再審之聲請，經核於法尚無不合。抗告意旨仍執陳詞，謂原
確定判決採取共同被告孫志成之供述及證人周柏裕、張其中、蔡宜霖、蕭瑞典之證詞
為認定抗告人犯罪之基礎，有違採證法則，抗告人係遭蕭松建誣陷，扣案拾玖包安非
他命係蕭瑞典寄藏於抗告人住處，抗告人僅非法持有系爭安非他命，無共同販賣之情
等語，泛言指摘原裁定不當，難認有理由，應予駁回。
據上論結，應依刑事訴訟法第四百十二條，裁定如主文。
中      華      民      國    九十一    年      七      月     十一     日
                              最高法院刑事第五庭
                                  審判長法官  謝  家  鶴
                                        法官  洪  文  章
                                        法官  花  滿  堂
                                        法官  陳  世  淙
                                        法官  洪  佳  濱
      右正本證明與原本無異
                                              書  記  官
中      華      民      國    九十一    年      七      月    二十九    日
